【裁判字號】    90,交抗,5
【裁判日期】    900419
【裁判案由】    聲明異議
【裁判全文】
臺灣高等法院花蓮分院交通案件裁定                      九十年度交抗字第五號
    抗告人即受處分人  甲○○
右抗告人因違反道路交通管理處罰條例案件，不服臺灣臺東地方法院中華民國九十年
一月三十一日八十九年度交聲字第八六號裁定，提起抗告，本院裁定如左：
    主  文
抗告駁回。
    理  由
一抗告意旨略以：抗告人於民國八十九年三月三十日十八時十五分駕駛其所有ＪＤ－
  九七四○號自用小客車，行經花蓮縣花蓮市○○路一二○號前時，因欲調整汽車音
  響而臨時停車，當時汽車引擎並未熄火，人亦坐在車內。詎花蓮縣警察局保安警察
  隊警員陳國華等二人，竟認抗告人於設有禁止停車標誌之處所停車，並以抗告人違
  反道路交通管理處罰條例第五十六條第一項第四款之規定而拍照舉發，致交通部公
  路局台東監理站據該舉發事實作成抗告人須罰鍰新臺幣一千二百元整之行政處分等
  語。
二按汽車駕駛人停車時，在設有禁止停車標誌、標線之處所停車者，處新臺幣六百元
  以上一千二百元以下罰鍰；又所謂臨時停車者，指車輛因上、下人、客，裝卸物品
  ，其引擎未熄火，停止時間未滿三分鐘，保持立即行駛之狀態。道路交通管理處罰
  條例第五十六條第一項第四款、第三條第九款分別定有明文。
三查抗告人確於前揭時地將車輛停放於設有禁止停車標誌之地點，業經抗告人坦承不
  諱，並有舉發照片一張附卷可稽。就該照片而為觀察，不能看出拍照當時抗告人坐
  於車內駕駛座上。再經本院命抗告人坐於前開車內，施予勘驗結果，如抗告人以正
  常姿勢保持得立即行駛之狀態而坐於車內時，其頭部高出駕駛座之椅背，自車後以
  前揭照片拍攝之角度向前觀察，可清楚見其頭部，有勘驗筆錄在卷可按，足認抗告
  人於拍照舉發當時確未坐於駕駛座上，保持立即行駛之狀態。
四抗告人雖辯稱當時伊正低頭調整音響，致不能從照片中看出伊坐於駕駛座上云云。
  惟據抗告人於本院審理時所稱：伊當時有看到另一輛車逆向行駛過來，一名警察在
  伊車後拍照，伊以為警察是在對該違規車輛拍照等語觀之，假若其所言屬實，則員
  警拍照舉發之同時，抗告人正在抬頭觀看車外情形，此與其前揭辯詞存有顯著之矛
  盾。況衡諸常情，一般駕駛人遇有員警沿街執行取締違規勤務時，必會提高警覺，
  儘速駛離停放地點，以免遭受取締，絕不致掉以輕心，抗告人所辯伊當時猶自顧低
  頭調整音響云云，亦顯與常情不合，要難採信。
五從而，抗告人於本案執勤警員拍照舉發當時，確係於設有禁止停車標誌之處所停車
  （未坐於駕駛座上，保持立即行駛之狀態）。原處分機關據前開事實，依道路交通
  管理處罰條例第五十六條第一項第四款規定，作成抗告人罰鍰一千二百元之行政處
  分，並無不合，抗告意旨指摘原裁定不當，為無理由，應予駁回。
六抗告人其餘陳述核與其有無違規停車事實之判斷無涉，本院不予論究，併此敘明。
七據上論斷，應依道路交通管理處罰條例第八十九條、道路交通案件處理辦法第二十
  六條，刑事訴訟法第四百十二條，裁定如主文。
中      華      民      國      九十      年      四      月    十九    日
                                  審判長法官  謝  志  揚
                                        法官  蔣  有  木
                                        法官  何  方  興
右正本證明與原本無異。
不得再抗告。
                                      書記官  劉  妙  娘
中      華      民      國    九十      年      四      月    十九    日


司法院資訊處製作；財團法人民間司法改革基金會備份。
